【裁判字號】    91,訴,1495
【裁判日期】    920910
【裁判案由】    竊盜
【裁判全文】
臺灣高雄地方法院刑事判決                        九十一年度訴字第一四九五號
    公  訴  人  臺灣高雄地方法院檢察署檢察官
    被      告  丁○○
    選任辯護人  高慶福
    被      告  巳○○
右列被告等因竊盜案件，經檢察官提起公訴（九十年度偵字第二一二九號、九十年
度偵字第二二八九六號、九十一年度偵字第四二九二號），本院判決如左：
    主  文
丁○○共同以犯竊盜罪為常業，處有期徒刑肆年，並於刑之執行前令入勞動處所強制
工作年。扣案如附表二、三、四所示之物，均沒收。
巳○○共同以犯竊盜罪為常業，累犯，處有期徒刑伍年，並於刑之執行前令入勞動處
所強制工作年。扣案如附表二、三、四所示之物，均沒收。
    事  實
一、巳○○前因違反肅清煙毒條例，經法院判處有期徒刑三年，並於八十八年二月十
    九日執行完畢，並與丁○○係朋友關係，二人共同意圖為自己不法之所有，並基
    於常業之犯意，分別或共同或與附表一所示之共犯，於附表一所示之時間、地點
    ，分持附表二、三、四之工具，以附表一所示之方式竊取附表一所示之財物。嗣
    於九十年十一月十日十三時四十分許，丁○○與巳○○於著手竊取附表一編號七
    之辛○○財物未遂後，當場為警查獲，並扣得附表二所示工具。丁○○與巳○○
    再於九十年十二月三日十四時十分於竊取附表一編號十所示之己○○財物後，當
    場為警查獲，並扣得附表三所示工具。另巳○○又於九十一年二月二十三日十九
    時三十分許，騎乘附表一編號十三所示之ＰＷＫ-６２６號機車，行經高雄縣彌
    陀鄉○○村○○道路上為警查獲，並於機車置物箱內扣得如附表四所示之鐵剪及
    扳手各乙支。經警方擴大偵辦，始查知上情，另於附表一編號三所示之癸○○處
    扣得附表四所示之鐵撬乙支。
二、案經高雄縣政府警察局岡山分局報告臺灣高雄地方法院檢察署檢察官偵查起訴。
    理  由
甲、有罪部分：
 壹、被告丁○○部分：
   一、「附表一、（二）」部分：被告丁○○於本院審理時承認與被告巳○○共犯
       此案（見本院九十一年七月二十九日、九十二年一月十五日審判筆錄），且
       被告巳○○亦於本院審理時承認與被告丁○○共犯此案（見本院九十一年七
       月二十九日、九十二年一月十五日審判筆錄），互核相符，堪以認定。
   二、「附表一、（三）」部分：被告丁○○於本院審理時承認不諱（見本院九十
       一年七月二十九日、九十二年一月十五日審判筆錄），且被告巳○○亦於警
       詢及本院審理時坦承不諱（見九十一年二月二十四日警詢筆錄、本院九十一
       年七月二十九日、九十二年一月十五日審判筆錄），互核相符，亦堪以認定
       。
   三、「附表一、（四）」部分：被告丁○○於警詢承認與被告巳○○共犯此案（
       見九十一年三月二十六日警詢筆錄），惟於本院審理時則矢口否認有與被告
       巳○○共犯此案（見本院九十一年七月二十九日及九十二年一月十五日審判
       筆錄），衡諸常情，警詢時之供述距案發時較近，記憶較為清楚，應較事後
       翻異之詞可採。是應以被告丁○○於警詢之詞較為可採。此外，復有被害人
       子○○指訴被竊之情節可證（見九十一年三月二十六日警詢筆錄）。是被告
       丁○○此部分犯行，堪以認定。
   四、「附表一、（五）」部分：被告丁○○雖於警詢及本院審理時均否認上述犯
       行（見九十一年三月二十六日警詢筆錄、本院九十一年七月二十九日、九十
       二年一月十五日審判筆錄）；惟證人甲○○證述九十年十月二十六日當日有
       看到二人按戊○○之門鈴，認得其中一人係丁○○，另一人伊沒有印象云云
       （見本院九十一年八月十六日審判筆錄），而被害人戊○○亦指訴當日有被
       竊等語（見九十一年十一月十日警詢筆錄），足以證明被告丁○○涉犯本案
       。
   五、「附表一、（六）」部分：被告丁○○於警詢及本院審理時均否認為此犯行
       （見九十一年三月二十六日警詢筆錄、本院九十一年七月二十九日、九十二
       年一月十五日審判筆錄）；被告巳○○於警詢及本院審理時亦均否認為此犯
       行（見九十一年二月二十四日警詢筆錄、本院九十一年七月二十九日、九十
       二年一月十五日審判筆錄）；惟證人劉張美珍證述九十年十一月二日當日雖
       有看到二人從丑○○○家中走出，但僅能確定其中一人係丁○○，另一人伊
       沒有看清楚等語（見九十一年十一月十日警詢筆錄），而被害人丑○○○亦
       指訴當日有被竊等語（見九十一年十一月十日警詢筆錄），足以證明被告丁○○涉犯本案。
   六、「附表一、（七）」部分：被告丁○○坦承有與被告巳○○去告訴人辛○○
       住家前院及後院，但否認有何竊盜犯行，辯稱：伊是要找一位叫「阿財」之
       人索取修理機車之錢云云（見九十年十一月十一日警詢筆錄）。惟查，被告
       丁○○被查獲時隨身攜帶尖嘴鉗及螺絲起子各一支（見九十年十一月十一日
       警詢筆錄），如真係找人，何須攜帶上開行竊工具，是被告丁○○、巳○○
       顯非為找人而誤入告訴人辛○○家中庭院，而係意圖竊盜自明。
   七、「附表一、（八）」部分：被告丁○○於警詢承認右開犯行（見九十一年三
       月二十六日警詢筆錄），嗣於本院審理時則改口否認有涉犯右揭犯行（見本
       院九十一年七月二十九日、九十二年一月十五日審判筆錄），衡諸常情，警
       詢時之供述距案發時較近，記憶較為清楚，應較事後翻異之詞可採。是應以
       被告丁○○於警詢之詞較為可採。再被告巳○○亦於本院審理時承認共犯此
       案（見本院九十一年七月二十九日、九十二年一月十五日審判筆錄）；是依
       前開所述，被告丁○○與巳○○之自白，互相符合，並互為補強證據。被告
       丁○○於本案之犯行，堪以認定。
   八、「附表一、（九）」部分：被告丁○○對於右開犯行，先於警詢時承認（見
       九十一年三月二十六日警詢筆錄），嗣於本院審理時否認（見本院九十一年
       七月二十九日、九十二年一月十五日審判筆錄），衡諸常情，警詢時之供述
       距案發時較近，記憶較為清楚，應較事後翻異之詞可採。是應以被告丁○○
       於警詢之詞較為可採。而被告巳○○亦於警詢及本院審理時承認右揭犯行（
       見九十一年二月二十四日警詢筆錄、本院九十一年七月二十九日審判筆錄）
       ；基此，依前開所述，被告丁○○與巳○○之自白，互相符合，並互為補強
       證據。此外，復有告訴人壬○○指訴被竊之情節可資為證（見九十一年二月
       二十三日警詢筆錄）。被告丁○○於本案之犯行，堪以認定。
   九、「附表一、（十）」部分：被告丁○○、巳○○均於本院承認右開犯行（均
       見本院九十一年七月二十九日、九十二年一月十五日審判筆錄），互核相符
       ，並互為補強證據。此外，復有告訴人己○○指訴被竊之情節可查（見九十
       一年二月二十三日警詢筆錄）。是被告丁○○於本案之犯行，亦堪以認定。
   十、「附表一、（十一）」部分：被告丁○○亦於警詢及本院承認與被告巳○○
       共犯此案（見九十一年三月二十六日警詢筆錄、本院九十一年七月二十九日
       、九十二年一月十五日審判筆錄）；又被告巳○○於警詢時承認此犯行（九
       十一年三月二十三日警詢筆錄承認此犯行），雖嗣後於本院審理時否認為此
       犯行（見九十一年二月二十四日警詢筆錄、本院九十一年七月二十九日、九
       十二年一月十五日審判筆錄）；惟衡諸常情，警詢時之供述距案發時較近，
       記憶較為清楚，應較事後翻異之詞可採。是應以被告巳○○於警詢之詞較為
       可採。基此，被告丁○○與巳○○之自白互核相符，並互為補強證據，被告
       丁○○此部分之犯行應堪認定。
   十一、「附表一、（十二）」部分：被告丁○○於警詢及本院審理時均坦承不諱
         （見九十一年三月二十六日警詢筆錄、本院九十一年七月二十九日、九十
         二年一月十五日審判筆錄）；被告巳○○亦於警詢及本院審理時均坦承不
         諱（見九十一年二月二十四日警詢筆錄、本院九十一年七月二十九日、九
         十二年一月十五日審判筆錄）互核相符。此外，並有告訴人申○○指訴被
         竊之情節可證（見九十一年二月二十三日警詢筆錄）。故被告丁○○此部
         分之犯行，亦堪認定。
 貳、被告巳○○部分：
   一、「附表一、（一）」部分：訊據被告巳○○迭於警詢及本院審理時坦承不諱
       （見九十一年二月二十四日警詢筆錄、本院九十一年七月二十九日、九十二
       年一月十五日審判筆錄），並有告訴人乙○○之指訴被竊之情節可證（見九
       十一年二月二十三日警詢筆錄），此部分犯行堪以認定。
   二、「附表一、（二）」部分：被告丁○○、巳○○於本院審理時均承認共犯此
       案（均見本院九十一年七月二十九日、九十二年一月十五日審判筆錄），互
       核相符，堪以認定。
   三、「附表一、（三）」部分：被告巳○○於警詢及本院審理時對上揭犯行坦承
       不諱（見九十一年二月二十四日警詢筆錄、本院九十一年七月二十九日、九
       十二年一月十五日審判筆錄），而被告丁○○亦於本院審理時承認上情不諱
       （見本院九十一年七月二十九日、九十二年一月十五日審判筆錄），互核相
       符，此部分犯行亦堪以認定。
   四、「附表一、（六）」部分：被告巳○○坦承有與被告丁○○去告訴人辛○○
       住家前院及後院，但否認有何竊盜犯行，辯稱：係丁○○說要找人索取修理
       機車之錢云云（見九十一年二月二十四日警詢筆錄）。惟查，被告丁○○被
       查獲時隨身攜帶尖嘴鉗及螺絲起子各一支（見九十年十一月十一日警詢筆錄
       ），如真係找人，何須攜帶上開行竊工具，是被告丁○○、巳○○顯非為找
       人而誤入告訴人辛○○家中庭院，而係意圖竊盜自明。
   五、「附表一、（七）」部分：被告巳○○於本院承認共犯此案（見本院九十一
       年七月二十九日、九十二年一月十五日審判筆錄）；被告丁○○則於警詢承
       認右開犯行（見九十一年三月二十六日警詢筆錄），嗣於本院審理時則改口
       否認有涉犯右揭犯行（見本院九十一年七月二十九日、九十二年一月十五日
       審判筆錄），衡諸常情，警詢時之供述距案發時較近，記憶較為清楚，應較
       事後翻異之詞可採。是應以被告丁○○於警詢之詞較為可採。是依前開所述
       ，被告巳○○與被告丁○○之自白，互相符合，並互為補強證據，此部分之
       犯行，堪以認定。
   六、「附表一、（八）」部分：被告巳○○於警詢及本院審理時承認右揭犯行（
       見九十一年二月二十四日警詢筆錄、本院九十一年七月二十九日審判筆錄）
       ；而被告丁○○對於右開犯行，先於警詢時承認（見九十一年三月二十六日
       警詢筆錄），嗣於本院審理時否認（見本院九十一年七月二十九日、九十二
       年一月十五日審判筆錄），衡諸常情，警詢時之供述距案發時較近，記憶較
       為清楚，應較事後翻異之詞可採。是應以被告丁○○於警詢之詞較為可採。
       基此，依前開所述，被告巳○○與丁○○之自白，互相符合，並互為補強證
       據。此外，復有告訴人壬○○指訴被竊情節可資為證（見九十一年二月二十
       三日警詢筆錄）。被告巳○○於本案之犯行，堪以認定。
   七、「附表一、（九）」部分：被告巳○○、丁○○均於本院坦承右開事實（均
       見本院九十一年七月二十九日、九十二年一月十五日審判筆錄），互核相符
       ，並互為補強證據。此外，復有告訴人己○○指訴被竊之情節可查（見九十
       一年二月二十三日警詢筆錄）。是被告巳○○於本案之犯行，亦堪以認定。
   八、「附表一、（十）」部分：被告巳○○於警詢時承認此犯行（九十一年三月
       二十三日警詢筆錄承認此犯行），雖嗣後於本院審理時否認為此犯行（見九
       十一年二月二十四日警詢筆錄、本院九十一年七月二十九日、九十二年一月
       十五日審判筆錄）；惟衡諸常情，警詢時之供述距案發時較近，記憶較為清
       楚，應較事後翻異之詞可採。是應以被告巳○○於警詢之詞較為可採。又被
       告丁○○亦於警詢及本院承認與被告巳○○共犯此案（見九十一年三月二十
       六日警詢筆錄、本院九十一年七月二十九日、九十二年一月十五日審判筆錄
       ），互核相符，並互為補強證據，被告巳○○此部分之犯行應堪認定。
   九、「附表一、（十一）」部分：被告巳○○於警詢及本院審理時均坦承不諱（
       見九十一年二月二十四日警詢筆錄、本院九十一年七月二十九日、九十二年
       一月十五日審判筆錄）；被告丁○○於警詢及本院審理時亦均坦承不諱（見
       九十一年三月二十六日警詢筆錄、本院九十一年七月二十九日、九十二年一
       月十五日審判筆錄），互核相符。此外，並有告訴人申○○指訴被竊之情節
       可證（見九十一年二月二十三日警詢筆錄）。故被告巳○○此部分之犯行，
       亦堪認定。
   十、「附表一、（十二）」部分：被告巳○○於警詢及本院審理時均否認右開犯
       行（見九十一年二月二十四日警詢筆錄、本院九十二年一月十五日審判筆錄
       ），辯稱：伊不記得有沒有偷寅○○之ＰＷＫ-６２６號機車云云。經查，被
       告巳○○先供陳：該車係丁○○於九十一年二月二十一日借伊騎的等語（見
       九十一年二月二十三日警詢筆錄），嗣後則改稱：九十一年二月二十三日被
       查獲當天，伊係被丁○○載，後來丁○○先跑掉云云（見台灣高雄地方法院
       檢察署九十一年度偵字第四二九二號卷第三十九頁背面），前後供述不一；
       且被告巳○○被查獲之日係九十一年二月二十三日，惟被告丁○○於九十一
       年二月二十一日進入台灣高雄看守所附設勒戒處所執行觀察勒戒處分，至九
       十一年十一月十二日始出該所，有法務部在監在押資料表一紙在卷可稽，被
       告丁○○自不可能在九十一年二月二十三日騎乘該車搭載被告巳○○以致被
       警員查獲。是被告吳志是被告巳○○如非畏罪卸責，何須前後為矛盾之詞。
       且有告訴人寅○○證述其所有之前開機車於九十一年二月五日被偷等語可證
       （九十一年二月二十三日警詢筆錄），此外，復有贓物認領保管單一紙在卷
       可憑（見台灣高雄地方法院檢察署九十一年度偵字第四二九二號卷第十七頁
       ），此部分之犯行亦堪認定。
   十一、「附表一、（十三）」部分：被告巳○○於警詢及本院初訊時均承認右揭
         犯行（見九十一年二月二十四日警詢筆錄、本院九十一年七月二十九日）
         ，其後被告巳○○於本院否認上開事實（見本院九十二年一月十五日審判
         筆錄），衡諸常情，警詢及本院初訊時之供述距案發時較近，記憶較為清
         楚，應較事後翻異之詞可採。是應以被告巳○○於警詢及本院初訊之詞較
         可採。而告訴人卯○○雖證稱被竊之情節等語（見九十一年二月二十三日
         警詢筆錄），是被告巳○○此部分之犯行，亦堪認定。
   十二、「附表一、（十四）」部分：訊據被告巳○○迭於警詢及本院審理時坦承
         不諱（見九十一年二月二十四日警詢筆錄、本院九十一年七月二十九日、
         九十二年一月十五日審判筆錄），且有告訴人庚○○證述其當日有看見蔡
         永德在其住家內偷東西等語可證（見九十一年二月二十三日警詢筆錄，附
         於併案之警卷）。逿被告巳○○此部分之犯行，亦可認定。
   十三、「附表一、（十五）」部分：訊據被告巳○○迭於警詢及本院初訊時坦承
         不諱（見九十一年二月二十四日警詢筆錄、本院九十一年七月二十九日）
         ，惟其後於本院複訊時則改辯稱：當時伊人在戒治云云（見本院九十二年
         一月十五日審判筆錄）。惟查，被告巳○○係於九十一年三月二十三日至
         九十一年十一月十二日在台灣屏東戒治所執行強制戒治，有法務部在監在
         押資料表可查，而本案發生之時間為九十一年十一月下旬，業經告訴人王
         慧祺之指訴明確（見九十一年二月二十三日警詢筆錄），其時被告巳○○
         已出所；且衡諸常情，警詢及本院初訊時之供述詎距案發時較近，記憶較
         為清楚，應較事後翻異之詞可採。是應以被告巳○○於警詢及本院初訊之
         詞較為可採。是被告巳○○此部分之犯行，亦堪認定。
   十四、「附表一、（十六）」部分（併辦案件）：訊據被告巳○○對於右開犯行
         於警詢時坦承不諱（見九十一年三月二十三日警詢筆錄）惟告訴人丙○○
         證稱：「於九十年三月二十日凌晨二時許，我聽見我家（高雄縣彌陀鄉○○路十四巷十號）門外有人在破壞門鎖，我起身隨手拿了木棍，發現有二
         個竊賊在我家內並將我家日光燈打開，那二個竊賊看見我後就拔腿就跑，
         並往我家後門逃逸，我以為他二人要攻擊我，我因畏懼乃持木棍順手一揮
         ，其中一人被我打到手部，另一人忽然叫我的名字『陸仔』，我發現是我
         國中、國小的同學『巳○○』，我便不再追他二人。之後我馬上報案，經
         清點並無財物損失，只有門鎖被破壞。」等語（見九十一年三月二十二日
         警詢筆錄），且另案被告張有位亦供述與被告巳○○共犯此案（見九十一
         年四月三日警詢筆錄），互核相符，是被告巳○○其後雖於本院審理時矢
         口否認右揭犯行（見本院九十二年八月二十八日審判筆錄），顯屬事後卸
         責之詞。故被告巳○○此部分犯行堪以認定。
二、按刑法第三百二十一條第一項第三款之攜帶兇器竊盜罪，係以行為人攜帶兇器竊
    盜為其加重條件，此所謂兇器，其種類並無限制，凡客觀上足對人之生命、身體
    、安全構成威脅，具有危險性之兇器均屬之，且祇須行竊時攜帶此種具有危險性
    之兇器為已足，並不以攜帶之初有行兇之意圖為必要（最高法院七十九年臺上字
    第五二五三號判例足資參照）。被告丁○○、巳○○於行竊時所持如附表二、三
    、四所示之尖嘴鉗、螺絲起子、扳手、鐵剪、鐵撬等工具，於客觀上足對人之身
    體、生命具有危險性，自均屬兇器。再按刑法上規定之常業罪，只須有賴某種犯
    罪為業之意思，而有事實之表現已足，不以藉該犯罪為唯一生存者為必要，縱令
    尚有其他職業，亦無礙成立常業罪（最高法院七十四年台上字第六五五一號判決
    要旨參照），即是以犯罪為其職業，並賴以為生者即屬之，並非謂常業犯必須別
    無其他正當職業始克構成（最高法院八十二年度第一次刑事庭會議紀錄參照）。
    本件被告丁○○自九十年七月間起至九十一年二月十四日止，短短半年間連續行
    竊十一次；被告巳○○自九十年三月三日起至九十一年十一月下旬止，短短一年
    八月間連續行竊十四次，足見渠等係以行竊所得為生活之主要憑藉，並賴以維生
    ，核渠等二人所為，均係犯刑法第三百二十二條之常業竊盜罪。又被告丁○○與
    巳○○分別或共同與如附表一所示之人間，就附表一所示之犯行，各有犯意之聯
    絡及行為之分擔，各均為共同正犯。另公訴人雖未就被告巳○○就附表一所示編
    號十七之犯行提起公訴，惟檢察官就犯罪事實一部起訴，其效力及於全部，本案
    被告巳○○就此部分犯行，業經本院前開認定屬實，經核與前揭論罪科刑之附表
    一所示編號一至三及七至十六之犯行部分，具有常業犯之實質上一罪關係，本院
    自應就此起訴效力所及之部分併予審究。再巳○○前因違反肅清煙毒條例，經法
    院判處有期徒刑三年，並於八十八年二月十九日執行完畢，有台灣高雄地方法院
    檢察署刑事訴訟法第條、台灣高等法院被告全國前案紀錄表在卷可憑，其於五年
    以內再犯本件有期徒刑以上之罪，為累犯，依刑法第四十七條規定加重其刑。爰
    審酌被告丁○○、巳○○均年輕力壯，僅以一己私慾，而恣意竊取他人財物，對
    於被害人所造成危害、及整個社會治安及經濟，影響至鉅；且經一再查獲後仍不
    知悔改，惡性重大；復參酌被告丁○○、巳○○於短期內各犯十一件及十四件竊
    盜，且均僅坦承部分犯行，未見深切悔意；及二人所竊取之財物非鉅等一切情狀
    ，量處如主文所示之刑，以資懲儆。再按「十八歲以上之竊盜犯、贓物犯，有左
    列情形之一者，得於刑之執行前，令入勞動場所強制工作：一、有犯罪之習慣者
    。二、以犯竊盜罪或贓物罪為常業者。刑法第八十四條第一項之期間，自前項強
    制工作執行完畢之日起算。但強制工作自應執行之日起經過三年未執行者，自該
    三年之期間屆滿之日起算。」竊盜犯贓物犯保安處分條例第三條定有明文。再按
    強制工作之立法目的，乃旨在對嚴重性職業犯罪及欠缺正確工作觀念或無正常工
    作因而犯罪者，強制其從事勞動，並學習一技之長及正確之謀生觀念，祈使其日
    後重返社會時得以適應。查被告丁○○及巳○○行為時均係已滿十八歲；被告丁○○自九十年七月間起至九十一年二月十四日止，短短半年間連續行竊十一次；
    被告巳○○自九十年三月三日起至九十一年十一月下旬止，短短一年八月間連續
    行竊十四次，已如前述，顯見被告丁○○、巳○○係已年滿十八歲，並以犯竊盜
    罪為常業，已如前述，僅藉刑之執行不足以根絕其惡性，爰依竊盜犯贓物犯保安
    處分條例第三條第一項第二款之規定，併予宣告渠等於刑之執行前，令入勞動場
    所強制工作三年。至扣案如附表二、三、四所示之物，為被告丁○○或巳○○所
    有，且係供渠等犯罪所用之物，依刑法第三十八條第一項第二款之規定，併予宣
    告沒收。
乙、不另為無罪諭知部分：
 壹、按犯罪事實應依證據認定之，無證據不得推定其犯罪事實，又不能證明被告犯
     罪者，應諭知無罪之判決，刑事訴訟法第一百五十四條、第三百零一條第一項
     分別定有明文。次按依刑事訴訟法第一百五十六條第二項規定，被告雖經自白
     ，仍應調查其他必要之證據，以察其是否與事實相符。立法目的乃欲以補強證
     據擔保自白之真實性；亦即以補強證據之存在，藉之限制自白在證據上之價值
     。而所謂補強證據，則指除該自白本身外，其他足資以證明自白之犯罪事實確
     具有相當程度真實性之證據而言。雖其所補強者，非以事實之全部為必要，但
     亦須因補強證據與自白之相互利用，而足使犯罪事實獲得確信者，始足當之。
     又共同被告所為不利於己之供述，固得採為其他共同被告犯罪之證據，惟此項
     不利之供述，仍應調查其他必要之證據，以察其是否與事實相符，自難專憑此
     項供述，為其他共同被告犯罪事實之認定，最高法院九十年度台上字第六五一
     七號判決亦著有明文。經查：
  一、被告丁○○部分：
   (一)、「附表五、（二）」部分：被告丁○○於警詢及本院審理時均否認涉犯此案
       （見九十一年三月二十六日警詢筆錄、本院九十一年七月二十九日及九十二
       年一月十五日審判筆錄）；而被告巳○○於警詢及本院亦均否認涉犯此案（
       見九十一年二月二十四日警詢筆錄、本院九十一年七月二十九日、九十二年
       一月十五日審判筆錄）；且被害人王謝琇蓮亦僅指訴其被竊，但並未看到係
       何人所竊等語（見九十一年二月二十三日警詢筆錄），故無法證明被告丁○○有犯此案。
   (二)、「附表五、（五）」部分：被告丁○○於警詢及本院審理時均否認右開犯行
       （見九十一年三月二十六日警詢筆錄、本院九十一年七月二十九日、九十二
       年一月十五日審判筆錄）；被告巳○○亦於警詢及本院審理時亦均否認右開
       犯行（見九十一年二月二十四日警詢筆錄、本院九十二年一月十五日審判筆
       錄），辯稱：伊不記得有沒有偷寅○○之ＰＷＫ-６２６號機車云云。經查，
       被告巳○○先供陳：該車係丁○○於九十一年二月二十一日借伊騎的等語（
       見九十一年二月二十三日警詢筆錄），嗣後則改稱：九十一年二月二十三日
       被查獲當天，伊係被丁○○載，後來丁○○先跑掉云云（見台灣高雄地方法
       院檢察署九十一年度偵字第四二九二號卷第三十九頁背面），前後供述不一
       ；且被告巳○○被查獲之日係九十一年二月二十三日，惟被告丁○○於九十
       一年二月二十一日進入台灣高雄看守所附設勒戒處所執行觀察勒戒處分，至
       九十一年十一月十二日始出該所，有法務部在監在押資料表一紙在卷可稽，
       被告丁○○自不可能在九十一年二月二十三日騎乘該車搭載被告巳○○以致
       被警員查獲。是被告丁○○就此部分犯行，除被告巳○○前後不一之供述外
       ，另告訴人寅○○亦僅證述其所有之前開機車於九十一年二月五日被偷，但
       未看見係何人所偷等語可證（見九十一年二月二十三日警詢筆錄），故無從
       確認被告丁○○涉此犯行。
   (三)、「附表五、（六）」部分：被告丁○○於警詢及本院審理時均否認右開犯行
       （見九十一年三月二十六日警詢筆錄、本院九十一年七月二十九日、九十二
       年一月十五日審判筆錄）；而告訴人卯○○雖證稱被竊之事實，惟並無親眼
       看見竊賊之樣貌等語（見九十一年二月二十三日警詢筆錄），是被告丁○○
       此部分之犯行，亦無從認定。
  二、被告巳○○部分：
   (一)、「附表五、（一）」部分：被告巳○○於警詢及本院均否認為此犯行（見九
       十一年二月二十四日警詢筆錄、本院九十二年一月十五日審判筆錄），而被
       害人子○○亦僅證述被竊之情節，惟並無看見竊賊之樣貌云云（見九十一年
       三月二十六日警詢筆錄），故尚難確認被告巳○○涉此犯行。
   (二)、「附表五、（二）」部分：被告巳○○於警詢及本院均否認涉犯此案（見九
       十一年二月二十四日警詢筆錄、本院九十一年七月二十九日、九十二年一月
       十五日審判筆錄）；被告丁○○則於警詢及本院審理時亦否認涉犯此案（見
       九十一年三月二十六日警詢筆錄、本院九十一年七月二十九日及九十二年一
       月十五日審判筆錄）；且被害人王謝琇蓮亦僅指訴其被竊，但並未看到係何
       人所竊等語（見九十一年二月二十三日警詢筆錄），故無法證明被告巳○○
       有犯此案。
   (三)、「附表五、（三）」部分：被告巳○○於警詢及本院審理時均否認上開犯行
       （見九十一年二月二十四日警詢筆錄、本院九十一年七月二十九日、九十二
       年一月十五日審判筆錄）；而被告丁○○則於警詢及本院審理時亦否認前開
       犯行（見九十一年三月二十六日警詢筆錄、本院九十一年七月二十九日、九
       十二年一月十五日審判筆錄）；雖證人甲○○證述九十年十月二十六日當日
       有看到二人按戊○○之門鈴，惟僅認得其中一人係丁○○，另一人伊沒有印
       象云云（見本院九十一年八月十六日審判筆錄）；而被害人戊○○亦僅指訴
       當日有被竊，但並無看到犯人等語（見九十一年十一月十日警詢筆錄），故
       無法證明被告巳○○有犯此案。
   (四)、「附表五、（四）」部分：被告巳○○於警詢及本院審理時均否認為此犯行
       （見九十一年二月二十四日警詢筆錄、本院九十一年七月二十九日、九十二
       年一月十五日審判筆錄）；被告丁○○於警詢及本院審理時亦均否認為此犯
       行（見九十一年三月二十六日警詢筆錄、本院九十一年七月二十九日、九十
       二年一月十五日審判筆錄）；且證人劉張美珍證述九十年十一月二日當日雖
       有看到二人從丑○○○家中走出，但僅能確定其中一人係丁○○，另一人伊
       沒有看清楚等語（見九十一年十一月十日警詢筆錄），而被害人丑○○○亦
       指訴當日有被竊，但並無看到犯人等語（見九十一年十一月十日警詢筆錄）
       ，故無法證明被告巳○○有犯此案。
 貳、綜上所述，被告丁○○、巳○○前開辯解堪以採信，此外，復查無其他積極證
     據足資證明被告丁○○、巳○○有為上開犯行，原應為無罪之諭知，惟因公訴
     人認此部分犯行與前開判決有罪部分具有常業犯之實質上一罪之法律關係，爰
     不另為無罪之諭知。
丙、臺灣高雄地方法院檢察署九十一年度偵字第一九一０三號併案意旨略謂：被告丁○○、巳○○另共同竊取寅○○、卯○○、壬○○、申○○、乙○○、癸○○、
    庚○○、午○○、子○○、未○○、辰○○、丙○○等人之財物，而該案與本案
    有連續犯之裁判上一罪之法律關係，爰請求本院併予審理云云。惟查，經核對上
    開被害人等所遭竊時間、地點及損失財物等，除被害人丙○○之外，均與前開被
    害人等於本案所遭竊之時間、地點及損失財物等均相同，均為同一案件，是併辦
    意旨認與本案有連續犯關係，容有誤會。再被害人丙○○遭竊之部分，係被告巳
    ○○與另案被告張有位所犯，已如前述，故就被告巳○○部分，與本案有常業犯
    之實質上一罪關係，本院自應併予審理。併辦意旨認係連續犯，亦有未洽，併此
    敘明。而被告丁○○係於九十一年二月二十一日進入台灣高雄看守所附設勒戒處
    所執行觀察勒戒處分，至九十一年十一月十二日始出該所，亦如前述，自無可能
    與被告巳○○於九十一年三月二十日共犯此案。故就被告丁○○部分，因犯罪不
    能證明，本院自不得予以審理，應退回由檢察官為妥適之處理。
據上論斷，應依刑事訴訟法第二百九十九條第一項，刑法第二十八條、第三百二十二
條、第四十七條、第三十八條第一項第二款，竊盜犯贓物犯保安處分條例第三條第一
項第二款、第四條、第五條第一項前段，判決如主文。
中      華      民      國    九十二    年      九      月      十      日
                                  臺灣高雄地方法院刑事第十四庭
                                      法  官  官 信 成
右正本證明與原本無異。
如不服本判決，應於判決送達後十日內，向本院提出上訴狀。
                                      書記官  林 明 忠
中      華      民      國    九十二    年      九      月      十      日
附錄本判決論罪法條
刑法第三百二十二條
以犯竊盜罪為常業，處一年以上七年以下有期徒刑。
~F0
~T32
附表一：有罪部分：
┌──┬────┬────────┬───────┬────┬───────────────────┬─────────┐
│編號│ 行為人 │ 發  生  時  間 │發  生  地  點│被 害 人│損          失          情          形│所犯法條          │
│    │        │                │              │        │ （含      犯      案      手    法） │                  │
├──┼────┼────────┼───────┼────┼───────────────────┼─────────┤
│一  │巳○○  │九十年三月三日  │高雄縣彌陀鄉光│乙○○  │以附表四扳手破壞門鎖後入屋行竊，竊得洋│刑法第三百二十一條│
│    │        │                │和村仁愛街五十│        │酒三瓶、現金新台幣五千元、行動電話乙支│第一項第三款、第二│
│    │        │                │四號          │        │。                                    │款                │
├──┼────┼────────┼───────┼────┼───────────────────┼─────────┤
│二  │丁○○  │九十年七月間    │高雄縣彌陀鄉海│未○○  │以不詳方式竊取金牌乙塊。              │刑法第三百二十條第│
│    │巳○○  │                │尾路一一七號  │        │                                      │一項              │
│    │        │                │              │        │                                      │                  │
├──┼────┼────────┼───────┼────┼───────────────────┼─────────┤
│三  │丁○○  │九十年八月二十二│高雄縣彌陀鄉光│癸○○  │以附表四鐵撬破壞門鎖後入屋行竊，竊得戒│刑法第三百二十一條│
│    │巳○○  │日              │和村仁愛街七十│        │指一只、金飾四只。                    │第一項第三款、第二│
│    │        │                │六號          │        │                                      │款                │
├──┼────┼────────┼───────┼────┼───────────────────┼─────────┤
│四  │丁○○  │九十年十月間    │高雄縣岡山鎮公│子○○  │由丁○○持螺絲起子插入鐵捲門開關啟動鐵│刑法第三百二十條第│
│    │        │                │園西路二段九六│        │捲門後入屋行竊，竊得酒、紀念幣、金飾、│一項              │
│    │        │                │巷二二號      │        │舊鈔、少許新台幣及美金。              │                  │
├──┼────┼────────┼───────┼────┼───────────────────┼─────────┤
│五  │丁○○  │九十年十月二十六│高雄縣岡山鎮清│戊○○  │持附表二之工具，破壞鋁門窗後入內行竊，│刑法第三百二十一條│
│    │某不知名│日十七時        │水路三十八巷十│        │竊得新台幣一千餘元。                  │第一項第三款、第二│
│    │男子    │                │一號          │        │                                      │款                │
├──┼────┼────────┼───────┼────┼───────────────────┼─────────┤
│六  │丁○○  │九十年十一月二日│高雄縣岡山鎮劉│丑○○○│持附表二之工具，破壞鐵捲門後入屋行竊，│刑法第三百二十一條│
│    │某不知名│十一時三十分    │厝里劉厝路六八│        │竊得新台幣約一萬多元、紀念硬幣等物。  │第一項第三款、第二│
│    │男子    │                │之一號        │        │                                      │款                │
├──┼────┼────────┼───────┼────┼───────────────────┼─────────┤
│七  │丁○○  │九十年十一月十日│高雄縣岡山鎮劉│辛○○  │持附表二之工具侵入住宅前、後院，為林文│刑法第三百二十一條│
│    │巳○○  │                │厝里劉厝路六八│        │陣發現後始離去。                      │第一項第三款、第二│
│    │        │                │之一號        │        │                                      │項                │
├──┼────┼────────┼───────┼────┼───────────────────┼─────────┤
│八  │丁○○  │九十年十一月中旬│高雄縣彌陀鄉中│午○○  │該處後門未上鎖直接進入，竊得金飾數只。│刑法第三百二十條第│
│    │巳○○  │                │正西路二五三號│        │                                      │一項              │
├──┼────┼────────┼───────┼────┼───────────────────┼─────────┤
│九  │丁○○  │九十年十一月二十│高雄縣彌陀鄉光│壬○○  │以附表四之鐵剪、扳手破壞門鎖後入屋行竊│刑法第三百二十一條│
│    │巳○○  │五日            │和村仁愛街八十│        │，竊得項鍊二條、戒指一只、金塊一塊、Ｋ│第一項第三款、第二│
│    │        │                │六號          │        │金項鍊一條、小孩用戒指二十對、金牌三面│款                │
│    │        │                │              │        │六條、現金新台幣一萬元。              │                  │
├──┼────┼────────┼───────┼────┼───────────────────┼─────────┤
│十  │丁○○  │九十年十二月三日│高雄縣彌陀鄉文│己○○  │以附表三扳手破壞門三樓樓梯門鎖後入內，│刑法第三百二十一條│
│    │巳○○  │十四時十分      │安路四巷二號之│        │竊得紀念硬幣二十枚，約新台幣二百元。  │第一項第三款、第二│
│    │        │                │十六          │        │                                      │款                │
├──┼────┼────────┼───────┼────┼───────────────────┼─────────┤
│十  │丁○○  │九十年十二月五日│高雄縣彌陀鄉進│辰○○  │該處住宅大門未上鎖，直接進入竊得洋酒乙│刑法第三百二十條第│
│一  │巳○○  │      │學路七一號    │        │瓶、硬幣新台幣一百餘元。              │一項              │
├──┼────┼────────┼───────┼────┼───────────────────┼─────────┤
│十  │丁○○  │九十年十二月七日│高雄縣彌陀鄉光│申○○  │由巳○○把風，由丁○○入內竊得洋酒三瓶│刑法第三百二十條第│
│二  │巳○○  │                │和村仁愛街八十│        │。                                    │一項              │
│    │        │                │號            │        │                                      │                  │
├──┼────┼────────┼───────┼────┼───────────────────┼─────────┤
│十  │巳○○  │九十一年二月五日│高雄縣岡山鎮中│寅○○  │以不詳方式竊得車號ＰＷＫ-６２６號重型 │刑法第三百二十條第│
│三  │        │日十七時        │山路二八號    │        │機車乙台。                            │一項              │
│    │        │                │              ││                                      │                  │
├──┼────┼────────┼───────┼────┼───────────────────┼─────────┤
│十  │巳○○  │九十一年二月十四│高雄縣彌陀鄉光│卯○○  │以附表四之鐵剪、扳手破壞三樓樓梯門鎖後│刑法第三百二十一條│
│四  │        │日              │和村仁愛街六十│        │入內竊取金飾五分八厘、洋酒三瓶、存錢筒│第一項第三款、第二│
│    │        │                │三號          │        │硬幣新台幣二千元。                    │款                │
├──┼────┼────────┼───────┼────┼───────────────────┼─────────┤
│十  │巳○○  │九十一年二月二十│高雄縣彌陀鄉光│庚○○  │以附表四扳手破壞門鎖後入內，未竊得物品│刑法第三百二十一條│
│五  │        │三日            │和村仁愛街六十│        │即離去。                              │第一項第三款、第二│
│    │        │                │六號          │        │        │項                │
├──┼────┼────────┼───────┼────┼───────────────────┼─────────┤
│十  │巳○○  │九十一年十一月下│高雄縣彌陀鄉光│乙○○  │以附表四鐵剪、扳手破壞門鎖後入內，竊得│刑法第三百二十一條│
│六  │        │旬              │和村仁愛街五十│        │金項鍊乙條、金戒指五只。              │第一項第三款、第二│
│    │        │                │四號          │        │                                      │款                │
├──┼────┼────────┼───────┼────┼───────────────────┼─────────┤
│十  │巳○○  │九十一年三月二十│高雄縣彌陀鄉中│丙○○  │以附表四鐵剪、扳手破壞門鎖後入內，尚未│刑法第三百二十一條│
│七  │張有位  │日凌晨二時許    │正路十四巷十號│        │竊得財物即為丙○○發現。              │第一項第三款、第二│
│    │        │                │              │        │                                      │款、第一款、第二項│
└──┴────┴────────┴───────┴────┴───────────────────┴─────────┘
附表二（九十年度偵字第二一二九０號）：丁○○所有之尖嘴鉗、螺絲起子、扳手各
一支。
附表三（九十年度偵字第二二八九六號）：丁○○所有之扳手一支。
附表四（九十一年度偵字第四二九二號）：巳○○所有之鐵剪、扳手、鐵撬各一支。
~F0
~T32
附表五：不能證明犯罪部分：
┌──┬────┬────────┬───────┬────┬───────────────────┬─────────┐
│編號│ 行為人 │ 發  生  時  間 │發  生  地  點│被 害 人│損          失          情          形│所犯法條          │
│    │        │                │              │        │ （含      犯      案      手    法） │                  │
├──┼────┼────────┼───────┼────┼───────────────────┼─────────┤
│一  │巳○○  │九十年十月間    │高雄縣岡山鎮公│子○○  │由巳○○持螺絲起子插入鐵捲門開關啟動鐵│                  │
│    │     │                │園西路二段九六│        │捲門後，共同入屋行竊。                │                  │
│    │        │                │巷二二號      │        │                                      │                  │
├──┼────┼────────┼───────┼────┼───────────────────┼─────────┤
│二  │丁○○  │九十年十月二十四│高雄縣岡山鎮劉│王謝琇蓮│持附表二之工具，破壞鐵捲門後入屋行竊，│                  │
│    │巳○○  │日              │厝里劉厝路八十│        │竊得金項鍊三條、戒指、手鍊、小孩戒指等│                  │
│    │        │                │六巷四號      │        │                                      │                  │
├──┼────┼────────┼───────┼────┼───────────────────┼─────────┤
│三  │巳○○  │九十年十月二十六│高雄縣岡山鎮清│戊○○  │持附表二之工具，破壞鋁門窗後入內行竊，│                  │
│    │        │日十七時        │水路三十八巷十│        │竊得新台幣一千餘元。                  │                  │
│    │        │                │一號          │        │                                      │                  │
├──┼────┼────────┼───────┼────┼───────────────────┼─────────┤
│四  │巳○○  │九十年十一月二日│高雄縣岡山鎮劉│丑○○○│持附表二之工具，破壞鐵捲門後入屋行竊，│                  │
│    │        │十一時三十分    │厝里劉厝路六八│        │竊得新台幣約一萬多元、紀念硬幣等物。  │                  │
│    │        │                │之一號        │        │                                      │                  │
├──┼────┼────────┼───────┼────┼───────────────────┼─────────┤
│五  │丁○○  │九十一年二月五日│高雄縣岡山鎮中│寅○○  │以不詳方式竊得車號ＰＷＫ-６２６號重型 │                  │
│    │        │日十七時        │山路二八號    │        │機車乙台。                         │                  │
│    │        │                │              │        │                                      │                  │
├──┼────┼────────┼───────┼────┼───────────────────┼─────────┤
│六  │丁○○  │九十一年二月十四│高雄縣彌陀鄉光│卯○○  │以附表四之工具破壞三樓樓梯門鎖後入內竊│                  │
│    │        │日              │和村仁愛街六十│        │取金飾五分八厘、洋酒三瓶、存錢筒硬幣新│                  │
│    │        │                │三號          │        │台幣二千元。                          │                  │
├──┼────┼────────┼───────┼────┼───────────────────┼─────────┤
│七  │丁○○  │九十一年三月二十│高雄縣彌陀鄉中│丙○○  │以附表四鐵剪、扳手破壞門鎖後入內，尚未│                  │
│    │        │日凌晨二時許    │正路十四巷十號│        │竊得財物即為丙○○發現。              │             │
└──┴────┴────────┴───────┴────┴───────────────────┴─────────┘


司法院資訊處製作；財團法人民間司法改革基金會備份。
